【裁判字號】    96,重上,111
【裁判日期】    970130
【裁判案由】    侵權行為損害賠償
【裁判全文】
臺灣高等法院民事裁定                 96年度重上字第111號
上  訴  人  甲○○
訴訟代理人  王聰明律師
上列上訴人因與被上訴人乙○○間侵權行為損害賠償事件，上訴
人對於中華民國96年12月11日本院第二審判決，提起上訴，本院
裁定如下：
    主  文
上訴駁回。
第三審訴訟費用由上訴人負擔。
    理  由
一、按當事人提起第三審上訴，應於第二審判決正本送達後20日
    之不變期間內為之，民事訴訟法第481條、第440條定有明文
    。次按訴訟代理人就其受委任之事件有為一切訴訟行為之權
    ，為民事訴訟法第70條第1項之所明定，所謂一切訴訟行為
    ，凡不屬該條項但書所定應受特別委任之事項均包含在內，
    代受送達亦為一切訴訟行為之一種，訴訟代理人當然有此權
    限，其基此所為之代受送達，即與委任之當事人自受送達生
    同一之效力（最高法院44年度台抗字第192號判例意旨參照
    ）。末按依民事訴訟法法第137條第1項、第141條第2項分別
    規定：「送達於住居所、事務所或營業所不獲會晤應受送達
    人者，得將文書付與有辨別事理能力之同居人或受僱人。」
    、「送達證書，應於作就後交收領人簽名、蓋章或按指印；
    如拒絕或不能簽名、蓋章或按指印者，送達人應記明其事由
    。」等意旨，倘公寓大廈管理委員會（下稱管委會）僱用之
    管理員，其所服勞務包括為公寓大廈住戶接收郵件，性質上
    即屬全體住戶之受僱人，其代收住戶訴訟文書，如已在送達
    證書上簽名、蓋章或按指印，則管理員既以受僱人身分簽名
    或蓋章，該訴訟文書即已合法交付受僱人，而生送達於本人
    之效力（最高法院96年度台抗字第93號裁判意旨參照）。
二、經查：本件上訴人在本院選任王聰明律師為訴訟代理人，其
    委任書載明有民事訴訟法第70條第1項但書所列各行為之特
    別代理權，有委任狀在卷可稽（見本院卷1第124頁），依前
    揭說明，王聰明律師自有代受送達之權限，上訴人辯稱伊於
    本院並未指定送達代收人云云，容有誤會。又上開上訴人之
    代理人係住居於本院所在地之台北市，有委任狀可證（見本
    院卷1第124頁），依法院訴訟當事人在途期間標準第2條之
    規定，其提起第三審上訴，本件關於上訴期間之計算，無在
    途期間可扣除。次查，本件本院第二審判決，係於民國96年
    12月20日，送達於上訴人訴訟代理人王聰明律師事務所所在
    之國揚博愛商業大樓，並由該大樓之管理委員會管理員收受
    ，有卷附送達證書可按（見本院卷2第97頁），揆諸首揭說
    明，本件國揚博愛商業大樓管理委員會所僱用之管理員其服
    勞務包括為公寓大廈住戶接收郵件，性質上即屬全體住戶之
    受僱人，且管理員既以受僱人身分簽名或蓋章，本院第二審
    判決於96年12月20日即已合法交付，而生送達於本人之效力
    。從而，自該判決送達之翌日起，算至97年1月9日止，即已
    屆滿提起第三審上訴之不變期間20日。上訴人遲至97年1月
    11 日始提出上訴狀，聲明上訴，核已逾上開不變期間，其
    上訴即非合法，應予駁回。
三、據上論結，本件上訴為不合法，依民事訴訟法第481條、第4
    42條第1項、第95條、第78條，裁定如主文。
中    華    民    國    97    年    1     月    30    日
                    民事第七庭
                        審判長法  官  鄭三源
                              法  官  王聖惠
                              法  官  周美月
正本係照原本作成。
如不服本裁定，應於收受送達後10日內向本院提出抗告狀，並應
繳納抗告費新台幣１千元。
中    華    民    國    97    年    1     月    31    日
                              書記官  李華安


司法院資訊處製作；財團法人民間司法改革基金會備份。
